【裁判字號】    89,婚,651
【裁判日期】    891221
【裁判案由】    離婚
【裁判全文】
臺灣板橋地方法院民事判決  八十九年婚字第六五一號
    原      告  乙○○
                        送達代.
                              .
    被      告  洪水生  住臺北.
右當事人間請求離婚事件，本院判決如左：
    主    文
准原告與被告離婚。
訴訟費用由被告負擔。
    事    實
甲、原告方面：
一、聲明：如主文所示。
二、陳述：緣原告與被告係於民國八十八年五月間結婚，婚後因個性不合有爭議，被
    告常因酒後及服用安眠藥後，做出暴力行為，原告數次遭被告出言恐嚇及傷害毆
    打，生活痛苦，原告於八十九年六月間聲請民事保護令獲准。原告實無法再與被
    告共同生活。為此，爰依民法第一千零五十二條第一項第三款、第二項，訴請原
    告與被告離婚。
三、證據：提出診斷證明書二件、戶籍謄本二件及本院八十九年度家護字第三八一號
    民事通常保護令裁定影本一件為證。
乙、被告方面：
一、聲明：原告之訴駁回。
二、陳述：被告並未毆打原告，夫妻吵架拉扯在所難免。
丙、本院依職權調閱本院八十九年度家護字第三八一號卷酌參。
    理    由
一、兩造為夫妻，現婚姻關係仍存續中，業據原告提出之戶籍謄本上配偶欄及記事欄
    之登記可證，堪信為真。
二、原告主張遭被告毆打，並聲請民事通常保護令獲准等情，業據原告提出診斷證明
    書二紙為證，復經本院調閱八十九年度家護字第三八一號卷核閱無訛。而原告所
    提出之八十八年八月二十七日診斷證明書上記載被告之傷勢為左面頰擦傷（六×
    四公分）、左上肢擦傷（八×六公分、六×四公分）、左腹部擦傷（六×四公分
    ）；八十九年四月五日之診斷證明書上記載被告所受傷勢為雙耳瘀傷（四×一公
    分）、右臉瘀傷（四×四公分）、雙臂瘀傷（十×八、七×六公分）、背部多處
    瘀傷等傷害，衡情自非僅係拉扯行為所造成，被告辯稱係吵架時拉扯云云，自不
    足採，堪信原告之主張為真實。
三、按民法第一千零五十二條第二項前段規定：「有前項以外之重大事由，難以維持
    婚姻者，夫妻之一方得請求離婚。」查婚姻係以夫妻之共同生活為目的（民法第
    一千零一條規定），配偶應互相協力保持其共同生活之圓滿及幸福，縱有爭執衝
    突，亦應誠心化解，盡力溝通，而非以暴力行為解決紛爭，不論爭執之緣起孰是
    孰非，但被告既漠視兩造婚姻生活之基礎，而思以暴力處理問題，足見兩造婚姻
    確有難以保持圓滿幸福之狀態，原告主張兩造之婚姻已生破綻而無回復之希望，
    自堪信為真實。從而，原告據以訴請判決與被告離婚，即屬正當，應予准許。又
    前開請求既經准許，原告另依民法第一千零五十二條第一項第三款規定訴請離婚
    部分，即無再為審究之必要，併此敘明。
四、本件事證已臻明確，兩造其餘攻擊防禦方法及舉證，與判決結果不生影響，爰不
    一一審究，附此敘明。
據上論結：本件原告之訴為有理由，依民事訴訟法第七十八條，判決如主文。
中      華      民      國    八十九    年      十二    月    二十一    日
                                  臺灣板橋地方法院家事法庭
                                      法  官


司法院資訊處製作；財團法人民間司法改革基金會備份。
